# 求助陈版，交叉持股下的表决权比例如何确定？

提问人：DingHJie 时间：2020-10-14 09:33:07
请教陈版，交叉持股下的表决权比例如何确定，有没有相关准则

回答人：chenyiwei
基本原则是依据各企业之间存在的控制关系，逐层将控制权向下传递，但在传递过程中是对具有控制权的表决权比例直接下推，不需要乘以享有权益的比例。